臺灣屏東地方法院刑事判決　　　　　　　100年度易字第492號
公　訴　人　臺灣屏東地方法院檢察署檢察官
被　　　告　李坤城
上列被告因竊盜案件，經檢察官提起公訴（100年度偵字第108號
），被告於準備程序中就被訴事實為有罪之陳述，本院裁定進行
簡式審判程序，判決如下：
    主  文
李坤城犯踰越門扇竊盜罪，處有期徒刑陸月，如易科罰金，以新
臺幣壹仟元折算壹日。
    事實及理由
一、本院認定被告李坤城之犯罪事實、證據，除就犯罪事實欄一
    第6 行記載「徒手破壞鐵門後進入」應更正為「徒手將鐵門
    拉開自門縫進入」，及「（毀損與侵入住宅部分未具告訴）
    」之記載應予刪除，並證據部分增列被告於本院審理之自白
    外，餘均與檢察官起訴書之記載相同，茲引用之（如附件）
    。
二、新舊法比較：
    刑法第321 條業於民國100 年1 月26日公布修正，並於同年
    月28施行，本件被告前揭行為時刑法第321 條加重竊盜罪規
    定為：「犯竊盜罪而有左列情形之一者，處6 月以上、5 年
    以下有期徒刑：一、於夜間侵入住宅或有人居住之建築物、
    船鑑或隱匿其內而犯之者。二、毀越門扇、牆垣或其他安全
    設備而犯之者。三、攜帶兇器而犯之者。四、結夥三人以上
    而犯之者。五、乘火災、水災或其他災害之際而犯之者。六
    、在車站或埠頭而犯之者。前項之未遂犯罰之。」修正後之
    刑法第321 條則規定為：「犯竊盜罪而有下列情形之一者，
    處6 月以上、5 年以下有期徒刑，得併科新臺幣10萬元以下
    罰金：一、侵入住宅或有人居住之建築物、船艦或隱匿其內
    而犯之者。二、毀越門扇、牆垣或其他安全設備而犯之者。
    三、攜帶兇器而犯之者。四、結夥三人以上而犯之者。五、
    乘火災、水災或其他災害之際而犯之者。六、在車站、埠頭
    、航空站或其他供水、陸、空公眾運輸之舟、車、航空機內
    而犯之者。前項之未遂犯罰之。」是被告行為後法律已有變
    更，應依刑法第2 條第1 項之規定，為「從舊從輕」之比較
    。本案經比較新舊法後，以修正前刑法第321 條之規定（因
    舊法未規定得併科新臺幣10萬元以下罰金），有利於被告，
    自應適用修正前刑法第321 條之規定。
三、查被告係以拉開鐵門自門縫進入上開海產店行竊，業據被告
    供承在卷，且與被害人於本院審理時所述該鐵門未遭破壞一
    節相符，乃屬踰越門扇行為，而無毀壞，是核被告所為，係
    犯修正前刑法第321 條第1 項第2 款之踰越門扇竊盜罪。又
    上開海產店係供營業所用，夜間並無人居住，經被害人於警
    詢時證述明確，自非屬住宅或有人居住之建築物，公訴意旨
    認此部分亦有合於同條項第1 款於夜間侵入住宅之加重情形
    ，容有未洽，附此敘明。爰審酌被告不思正道取財，貪慾圖
    便，苟且偷盜，對被害人造成損害之程度，兼衡被告犯後坦
    承犯行，所竊取之酒類經被害人領回，並已賠償被害人，有
    本院公務電話紀錄1 紙可查，尚見悔意，及其犯罪動機、目
    的、國中畢業之智識程度、經濟狀況貧寒等一切情狀，量處
    如主文所示之刑，並諭知易科罰金之折算標準。
據上論斷，應依刑事訴訟法第284 條之1 、第273 條之1 第1 項
、第299 條第1 項前段、第310 條之2 、第454 條第2 項，修正
前刑法第321 條第1 項第2 款、刑法第41條第1 項前段，判決如
主文。
本案經檢察官許英輝到庭執行職務。
中    華    民    國   100    年    7     月    28    日
                  刑事第四庭    法  官  蔡玉雪
以上正本證明與原本無異。
如不服本判決應於收受判決後10日內向本院提出上訴書狀，並應
敘述具體理由；其未敘述上訴理由者，應於上訴期間屆滿後20日
內向本院補提理由書（均須按他造當事人之人數附繕本）「切勿
逕送上級法院」。
中    華    民    國   100    年    7     月    28    日
                                書記官  黃麗燕
附錄本案論罪科刑法條全文：
修正前中華民國刑法第321條
犯竊盜罪而有左列情形之一者，處6月以上、5年以下有期徒刑：
一  於夜間侵入住宅或有人居住之建築物、船艦或隱匿其內而犯
    之者。
二  毀越門扇、牆垣或其他安全設備而犯之者。
三  攜帶兇器而犯之者。
四  結夥三人以上而犯之者。
五  乘火災、水災或其他災害之際而犯之者。
六  在車站或埠頭而犯之者。
前項之未遂犯罰之。
【附件】
臺灣屏東地方法院檢察署檢察官起訴書
                                      100年度偵字第108號
    被      告  李坤城  男  21歲（民國○○年○月○○日生）
                        住屏東縣屏東市安鎮里林內巷53號
                        國民身分證統一編號：Ｚ000000000號
上列被告因竊盜案件，已經偵查終結，認應該提起公訴，茲將犯
罪事實及證據並所犯法條分敘如下：
        犯罪事實
一、李坤城，前曾因竊盜罪，於民國99年10月11日經臺灣屏東地
    方法院判處有期徒刑7月、緩刑2年確定，現仍在緩刑期間，
    猶不知悔改，竟基於意圖為自已不法所有之竊盜犯意，於99
    年11月5日1時50分，騎乘車號J3B-059號普通重型機車行經
    李麗珠址設屏東縣萬丹鄉○○路617號之生魚片海產店前，
    徒手破壞鐵門後進入前址（毀損與侵入住宅部分未具告訴）
    後，竊得臺灣啤酒600CC16瓶、高梁酒58度300CC1瓶、高梁
    酒38度300CC1瓶及桌上放置之新臺幣（下同）700元等物品
    ；嗣經李麗珠報警，經警調閱監視器畫面，通知李坤城到案
    偵辦並扣得前揭高梁酒2瓶及啤酒16瓶後，始悉上情。
二、案經屏東縣政府警察局屏東分局報告偵辦。
        證據並所犯法條
一、證據清單及待證事實
┌──┬──────────┬────────────┐
│編號│       證據名稱     │        待證事項        │
├──┼──────────┼────────────┤
│ 1  │被告李坤城在警詢之供│對於前揭事實坦承不諱。  │
│    │述                  │                        │
├──┼──────────┼────────────┤
│ 2  │被害人李麗珠在警詢的│上開物品被竊之經過。    │
│    │指述                │                        │
├──┼──────────┼────────────┤
│ 3  │查扣之臺灣啤酒600CC │同上。                  │
│    │16瓶、高梁酒58度300C│                        │
│    │C1瓶、高梁酒38度300C│                        │
│    │C1瓶及贓物認領保管單│                        │
│    │一張                │                        │
├──┼──────────┼────────────┤
│ 4  │照片四幀            │同上。                  │
├──┼──────────┼────────────┤
│ 5  │車籍資料表          │車號J3B-059號普通重型機 │
│    │                    │車為被告所有。          │
└──┴──────────┴────────────┘
二、核被告李坤城所為係犯刑法第321條第1項第2款之毀越門扇
加重竊盜罪嫌。
三、依刑事訴訟法第251條第1項提起公訴。
    此  致
臺灣屏東地方法院
中    華    民    國   100    年    4     月    12    日
                                檢察官  邱  耀  德
本件正本證明與原本無異
中    華    民    國   100    年    4     月    29    日
                                書記官  鄞  淑  瓊